【裁判字號】    88,易,3034
【裁判日期】    891012
【裁判案由】    竊盜
【裁判全文】
臺灣高雄地方法院刑事判決                        八十八年度易字第三三四號
    公  訴  人  臺灣高雄地方法院檢察署檢察官
    被      告  乙○○
右列被告因竊盜案件，經檢察官提起公訴（八十八年度偵字第一四六二九號），本院
判決如左：
    主  文
乙○○攜帶兇器竊盜，累犯，處有期徒刑捌月。
扣案鐮刀壹支沒收。
    事  實
一、乙○○於民國八十六年九月間因違反麻醉藥品管理條例案，經本院判處有期徒刑
    五月，於八十七年五月九日執行完畢。猶不知悔改，基於意圖為自己不法之犯意
    ，於八十八年六月七日二十三時三十分許，在高雄縣美濃鎮龍肚里玉龍宮對面，
    以隨身所攜帶客觀上可為兇器使用之鐮刀割取檳榔樹上所結檳榔之方式，接續竊
    割甲○○○所種植之檳榔樹五株，取得檳榔三百粒，得手後旋為附近居民發現報
    警查獲，當場並扣得鐮刀一支。
二、案經高雄縣警察局旗山分局報請臺灣高雄地方法院檢察署檢察官偵查起訴。
    理  由
一、訊據被告乙○○固坦認曾攜有鐮刀當場為警查扣，惟矢口否認犯有何竊盜犯行，
    辯稱：伊當天在廟裏坐著，居民以為伊偷金牌，拿著棍子把伊包圍起來，後來警
    察來處理，確認伊並未偷廟裏的金牌，但隔天就有農民拿檳榔至警局，警員就逼
    伊承認竊取檳榔云云。惟查：被告前開辯詞雖據被告於本院初訊時供述：伊沒有
    偷，當天伊是在附近的廟裏坐著，他們就拿著棍子把伊包圍，沒多久警察就來了
    ，檳榔是隔天有農民拿至警局等語（本院八十九年五月三十一日訊問筆錄），後
    於本院審理中則改辯稱：伊到廟前時是站著，當地居民稱檳榔是伊的，而且一直
    塞給伊等語（本院八十九年九月十八日訊問筆錄），是被告在審理中供詞前後不
    符，已有疑義。又被告之犯行，原據被告於警訊及偵查中均坦承：伊是於八十八
    年六月七日晚間二十三時三十分許，在高雄縣美濃鎮龍肚里玉龍宮廟前對面檳榔
    園內偷割五條檳榔樹，偷得檳榔共有三百粒，要割取後自己吃等語不諱，核與證
    人即查獲之員警林榮標於審理中證述：當天是有人報案表示有人拿著刀行跡可疑
    ，查獲當時被告在廟外被民眾圍著，被告所攜帶的袋子裡面有檳榔及鐮刀，被告
    原稱袋子裏的檳榔是楊國志的，後伊向楊國志查證，但為楊國志所否認等語相符
    ，另證人甲○○○亦於審理中證稱：第二天伊至檳榔園，伊所種植的檳榔確有被
    人割取的痕跡，且地上尚有因太小不能吃被丟棄的檳榔，檳榔是伊自派出所領回
    等語綦詳，是被告所辯均屬空言卸責之詞，不足採信。此外復有鐮刀一把扣案足
    資佐證，被告犯行已堪認定，應予依法論科。
二、按鐮刀在客觀上具有危險性，足以傷害人之身體，為兇器之一種，被告意圖為自
    己不法之所有，持上揭兇器竊取被害人之財物，核其所為，係犯刑法第三百二十
    一條第一項第三款之竊盜罪。公訴意旨雖依刑法第三百二十條第一項之罪起訴。
    惟被告既持兇器竊取被害人之物，其行為應依攜帶兇器之加重竊盜罪論處，檢察
    官所引用之法條容有未洽，其起訴法條應予變更被告五次竊割檳榔樹之行為，時
    間，空間完全緊密相接，顯屬單一之犯意決定，一行為之接續進行，僅成立一罪
    ，被告於八十六年九月間因違反麻醉藥品管理條例案，經本院判處有期徒刑五月
    ，於八十七年五月九日執行完畢。有臺灣高雄地方法院檢察署刑案資料查註紀錄
    表在卷可稽，被告前受有期徒刑執行完畢，於五年以內再犯本件最重本刑為有期
    徒刑以上之罪，為累犯，應依刑法第四十七條規定加重其刑。爰審酌被告犯罪之
    手段、所生損害、所得利益、其品行智識程度、犯罪後態度等一切情狀，量處如
    主文所示之刑，以資懲儆。扣案之鐮刀一把為供犯罪所用之物，且屬被告所有，
    業據被告供明在卷，爰依刑法第三十八條第一項第二款之規定宣告沒收。
據上論斷，應依刑事訴訟法第二百九十九條第一項前段、第三百條，刑法第三百二十
一條第一項第三款、第四十七條、第三十八條第一項第二款，判決如主文。
中      華      民      國    八十九    年      十      月      十二    日
                                      臺灣高雄地方法院刑事第三庭
                                          法  官  古  振  暉
右正本證明與原本無異。
如不服本判決，應於判決送達後十日內，向本院提出上訴狀。
                                          書記官  馮  欽  鳳
中    華    民    國      八十九      年      十      月      十三      日
附錄本案論罪科刑法條全文：
刑法第三百二十一條第一項第三款
      犯竊盜罪而有左列情形之一者，處六月以上、五年以下有期徒刑：
      三、攜帶兇器而犯之者。


司法院資訊處製作；財團法人民間司法改革基金會備份。
